---
title: "EWS Aufgabe 10.2"
author: "April Herwig"
date: "1/23/2021"
header-includes:
   - \usepackage{amsmath}
output: pdf_document
---

```{r setup, include=FALSE}
knitr::opts_chunk$set(echo = TRUE)
library(tidyverse)
```

```{r}
set.seed(1)
```
#### *a)* 

Die Funktion $\mathbb{1}_{(-\infty, x]} (X_i)$ ist äquivalent zu einer Bernoulli verteilten Zufalsvariable $Y_i \sim Bernoulli(F(x)) \in \mathcal{L}^2$. Damit ist für die Summe der unabhängig, identisch verteilten Stichproben: 

\begin{align*}
    &P(|\sum\limits_{i=1}^{n}\mathbb{1}_{(-\infty, x]} (X_i)-F(x)|>\epsilon) = P(|\sum\limits_{i=1}^{n} Y_i-F(x)|>\epsilon) \rightarrow 0,
\end{align*}

stochastisch nach dem schwachem Gesetz der Großen Zahlen.


#### *b)* 

Es ist: 

\begin{align*}
    F_\theta^{-1}(p) \leq x \Leftrightarrow & p \leq F_\theta(x) \\
    & p = F_n(x) \Leftrightarrow F_n(x) \leq F_\theta(x) .
\end{align*}

Betrachte also $F_n^{-1}(p) - F_\theta^{-1}(p) > \epsilon$

\begin{align*}
    & \Leftrightarrow F_\theta^{-1}(p) \leq x - \epsilon < F_n^{-1}(p) \\
    & \Leftrightarrow F_n(x) < F_\theta(x) \\
    & \Leftrightarrow \exists \delta > 0 : F_n(x) - F_\theta(x) > \delta . \\
\end{align*}

Dies gilt analog für $F_\theta^{-1}(x) - F_n^{-1}(x) > \epsilon$

\begin{align*}
    & \Rightarrow |F_n^{-1}(p) - F_\theta^{-1}(p)| > \epsilon \Leftrightarrow |F_n(x) - F_\theta(x)| > \delta . \\ 
\end{align*}


Insbesondere ist $\forall\epsilon'>0\quad\exists\delta'>0 :$

\begin{align*}
    & P_\theta^{\otimes n}(|F_n(x) - F_\theta(x)| > \delta') \Rightarrow P_\theta^{\otimes n}(|F_n^{-1}(p) - F_\theta^{-1}(p)| > \epsilon') , \\
\end{align*}

da F streng monoton wachsend und rechtsseitig stetig ist, aus dem $\epsilon - \delta$ stetigkeits Kriterium. Insgesamt also:

\begin{align*}
    & P_\theta^{\otimes n}(|F_n(x) - F_\theta(x)| > \delta) \rightarrow 0 \\
    & \Rightarrow P_\theta^{\otimes n}(|F_n^{-1}(p) - F_\theta^{-1}(p)| > \epsilon) \rightarrow 0 . \\
\end{align*}



#### *c)*

```{r}
probe <- rnorm(1000)

stichproben <- tibble(
proben=c(probe[1:50], probe[1:100], probe[1:500], probe),
n=c(rep("50", 50), rep("100", 100), rep("500", 500), rep("1000", 1000))
)
```

```{r}
ggplot(data=stichproben, mapping=aes(x=proben, color=n)) +
    stat_ecdf() + stat_function(fun=pnorm, color="red") + 
    facet_wrap(vars(n), nrow=2, scales="free")
```



